臺灣桃園地方法院刑事判決　　　　　 100年度審訴字第2047號
公　訴　人　臺灣桃園地方法院檢察署檢察官
被　　　告　黃玉豪
上列被告因搶奪等案件，經檢察官提起公訴（100 年度偵字第18
603 號、第19307 號），被告於本院準備程序進行中，就被訴事
實為有罪之陳述，經本院告知簡式審判程序意旨，並聽取公訴人
及被告之意見後，本院合議庭裁定改依簡式審判程序審理，茲判
決如下：
    主    文
黃玉豪意圖為自己不法之所有，而侵占對於業務上所持有之物，
處有期徒刑陸月，如易科罰金，以新臺幣壹仟元折算壹日；又意
圖為自己不法之所有，而侵占對於業務上所持有之物，處有期徒
刑陸月，如易科罰金，以新臺幣壹仟元折算壹日；又意圖為自己
不法之所有，而搶奪他人之動產，處有期徒刑陸月，如易科罰金
，以新臺幣壹仟元折算壹日。應執行有期徒刑壹年月，如易科
罰金，以新臺幣壹仟元折算壹日。
    事實及理由
一、犯罪事實：
    黃玉豪自民國99年10月2 日起，受僱於址設桃園縣觀音鄉富
    源村57之1 、57之2 號之「7-11便利商店」擔任門市人員，
    平日負責收銀、補貨等業務，為從事業務之人。竟意圖為自
    己不法之所有，分別為下列犯行：
  (一)於100 年5 月23日某時，利用其在上開門市工作之機會，將
    所管領持有門市營業收入及代收款項之現金共新臺幣（下同
    ）3 萬2 千元侵占入己，經該超商負責人陳姝樺發覺後，黃
    玉豪同意分2 期返還上揭款項，並於100 年5 月25日簽立切
    結書後，仍繼續在該門市任職。
  (二)復於100 年6 月1 日21時至22時許之上班時間內某時，利用
    職務上之機會，接續將門市營業收入及代收款項之現金共11
    萬3 千元侵占入己，即逕行離職。嗣於翌日（2 日），該超
    商負責人陳姝樺及店長劉中琇發現款項短缺，查看該店之監
    視錄影畫面後，始悉上情。
  (三)又於100 年6 月21日13時45分許，在址設桃園縣中壢市○○
    路○ 段（起訴書誤載為25段）60號之「偉寀通訊行」，向該
    通訊行店員羅予君佯稱欲購買廠牌HTC 、型號Sensation 行
    動電話2 支，待羅予君將2 支行動電話包裝並置於提袋內，
    即乘羅予君不及防備之際，搶走上揭行動電話2 支，旋於同
    日持往址設桃園縣中壢市○○路39號（起訴書誤載為50號）
    之不知情林建銘所經營之銘華通訊行變賣，得款共3 萬元並
    花用殆盡。嗣經警循線查獲。
二、證據名稱：
  (一)被告黃玉豪於警詢、偵訊及本院準備程序及審理時之自白
      。
  (二)告訴人陳姝樺於警詢、偵訊時之指訴；證人羅予君於警詢
      、偵訊時之證述及證人劉中琇、林建銘於警詢時之證述。
  (三)切結書、中壢分局興國派出所偵辦羅予君財物遭竊案現場
      監錄照片暨案情簡要表、桃園縣政府警察局中壢分局扣押
      筆錄暨扣押物品目錄表、銘華通訊中古機買賣契約書各1
      份、桃園縣政府警察局中壢分局指認犯罪嫌疑人紀錄表2
      紙及監視錄影翻拍畫面照片10張。
三、被告擔任7-11超商之店員，並負責收銀及補貨，為從事業務
    之人。是核被告所為，分別係犯刑法第336 條第2 項之業務
    侵占罪及同法第325 條第1 項之搶奪罪。被告於犯罪事實(二)
    侵占門市之營業收入及代收款項，雖係數行為，然主觀上係
    承同一侵占之犯意，而接續於密切接近之時地實施侵害同一
    法益，各行為之獨立性極為薄弱，依一般社會健全觀念難以
    強行分離，應認各個舉動不過為犯罪行為之一部分，侵害法
    益同一，依一般社會健全觀念，在刑法評價上，亦以視為數
    個舉動之接續施行，合為包括之一行為予以評價，較為合理
    ，屬接續犯，而為包括之一罪。又其所犯上開3 罪間，犯意
    各別，行為互殊，應予分論併罰。爰審酌被告係從事業務之
    人，竟利用職務上之機會，易持有為所有而侵占他人之物，
    復不思以正當手段獲取財物，欠缺尊重他人財產權之觀念，
    所為非是，本應重懲，惟兼衡其犯後均坦承犯行，知所悔悟
    、態度尚佳等一切情狀，分別量處如主文所示之刑，並定其
    應執行之刑，並就各宣告刑與所定應執行之刑，均諭知易科
    罰金之折算標準，以示懲儆。
四、應適用之法條：
    刑事訴訟法第273 條之1 第1 項、第299 條第1 項前段、第
    310 條之2 、第454 條第1 項，刑法336 條第2 項、第325
    條第1 項、第41條第1 項前段、第8 項、第51條第5 款，刑
    法施行法第1 條之1 第1 項、第2 項前段。
五、如不服本判決，得自收受送達之翌日起10日內向本院提出上
    訴狀（應附繕本），其未敘述上訴理由者，應於上訴期間屆
    滿後20日內補提理由書狀於本院，上訴於臺灣高等法院。
本案經檢察官陳亮佑到庭執行職務。
中    華    民    國  100     年    11    月    11    日
                  刑事庭      法  官  潘怡華
以上正本證明與原本無異。
如不服本判決應於收受判決後10日內向本院提出上訴書狀，並應
敘述具體理由。其未敘述上訴理由者，應於上訴期間屆滿後20日
內向本院補提理由書( 均須按他造當事人之人數附繕本) 「切勿
逕送上級法院」。
                              書記官  郭怡君
中    華    民    國  100     年    11    月    11    日
附錄本案論罪科刑法條：
中華民國刑法第336 條（公務公益侵占罪、業務侵占罪）
對於公務上或因公益所持有之物，犯前條第1 項之罪者，處1 年
以上7 年以下有期徒刑，得併科5 千元以下罰金。
對於業務上所持有之物，犯前條第1 項之罪者，處6 月以上5 年
以下有期徒刑，得併科3 千元以下罰金。
前2 項之未遂犯罰之。
中華民國刑法第325 條（普通搶奪罪）
意圖為自己或第三人不法之所有，而搶奪他人之動產者，處六月
以上五年以下有期徒刑。
因而致人於死者，處無期徒刑或七年以上有期徒刑，致重傷者，
處三年以上十年以下有期徒刑。
第一項之未遂犯罰之。